【裁判字號】    89,易,3917
【裁判日期】    891219
【裁判案由】    賭博
【裁判全文】
臺灣臺中地方法院刑事判決                        八十九年度易字第三九一七號
    公  訴  人  臺灣臺中地方法院檢察署檢察官
    被      告  庚○○
                乙○○
                戊○○
                丙○○
                丁○○
                甲○○
                辛○○
                己○○
右列被告因賭博案件，經檢察官聲請簡易判決處刑（八十九年度偵字第一五四三六號
），本院沙鹿簡易庭認本件不宜以簡易判決處刑，簽移本院刑事庭改用通常程序審判
，本院判決如左：
    主  文
庚○○、乙○○、戊○○、丙○○、丁○○、甲○○、辛○○在公眾得出入之場所賭
博財物，各處罰金壹仟元，如易服勞役，均以參佰元折算壹日。
扣案之賭具麻將壹付（肆拾支）、骰子參顆及賭資新臺幣捌仟玖佰元，均沒收。
己○○無罪。
    事  實
一、庚○○、乙○○、戊○○、丙○○、丁○○、甲○○、辛○○於民國八十九年二
    月十七日下午十四時許在己○○於台中縣梧棲鎮○○路一三三號經營之黑狗檳榔
    攤內之公眾得出入之場所，以己○○所有之麻將一付、骰子三顆為賭具，相互比
    麻將點數大小之方式（俗稱筒仔麻將）賭博財物，迨同日十六時三十分許為警當
    場查獲，並扣得己○○所有之麻將一付、骰子三顆及賭資新臺幣（下同）八千九
    百元。
二、案經台中縣警察局清水分局報請臺灣臺中地方法院檢察署檢察官聲請簡易判決處
    刑，本院沙鹿簡易庭認不宜以簡易判決處刑，簽移本院刑事庭改用通常程序審判
    。
    理  由
壹、有罪判決部分：
  一、訊據被告庚○○、乙○○、戊○○、丙○○、丁○○、甲○○、辛○○等人對
      於右開時、地賭博財物之事實，均供承不諱，核與同案被告己○○供述之情節
      互核相符，並有麻將一付、骰子三顆及賭資八千九百元扣案可資佐證，事證明
      確，被告等犯行均堪以認定。
  二、核被告庚○○、乙○○、戊○○、丙○○、丁○○、甲○○、辛○○等七人所
      為，均係犯刑法第二百六十六條第一項前段之賭博罪，爰審酌被告之素行，犯
      罪之動機、手段、目的、所生危害及犯罪後坦承犯行之態度良好等一切情狀，
      各量處如主文所示之刑，並均諭知易服勞役之折算標準，以示懲儆。扣案之麻
      將一付、骰子三顆及賭資八千九百元，分別係當場賭博之器具及在賭檯處之財
      物，應依刑法第二百六十六條第二項之規定，不問屬於犯人與否，均宣告沒收
      。
貳、無罪判決部分：
  一、公訴意旨略以：被告己○○係台中縣梧棲鎮○○路一三三號經營之黑狗檳榔攤
      之負責人，於八十九年二月十七日下午十四時許，提供上開公眾得出入之場所
      ，以麻將一付、骰子三顆為賭具，與庚○○、乙○○、戊○○、丙○○、丁○○、甲○○、辛○○等七人，以麻將點數大小之方式（俗稱筒仔麻將）賭博財
      物，經警當場查獲，因認被告己○○涉犯刑法第二百六十六條第一項之普通賭
      博罪嫌云云。
  二、按犯罪事實應依證據認定之，無證據不得推定其犯罪事實，刑事訴訟法第一百
      五十四條定有明文。而刑事訴訟法上所謂認定犯罪事實之證據，係指足以認定
      被告確有犯罪行為之積極證據而言，該項證據自須適合於被告犯罪事實之認定
      ，始得採為斷罪資料，最高法院二十九年上字第三一０五號著有判例。
  三、訊據被告己○○於偵、審中固供承伊為黑狗檳榔攤之負責人及庚○○等人在該
      處賭博等情，惟堅決否認有何賭博之犯行，辯稱：當天係庚○○等人自行前往
      伊經營之檳榔攤賭博，伊並未參與賭博，復未抽頭等語。經查：被告己○○於
      警訊、偵查及本院審理中均一致供稱，伊並未參與賭博或抽頭圖利等情，核與
      在場參與賭博之庚○○、乙○○、戊○○、丙○○、丁○○、甲○○、辛○○
      等七人於偵、審中之供述均互相吻合，則被告己○○所辯，應堪採信，自難單
      憑被告己○○開設之檳榔攤有人在場賭博及為警查獲時己○○在場，即逕推定
      其有賭博之犯行。此外，復查無其他積極證據足資證明被告己○○有何賭博財
      物之犯行，其犯罪應屬不能證明，爰為無罪判決之諭知。
據上論斷，應依刑事訴訟法第四百五十二條、第二百九十九條第一項前段、第三百零
一條第一項，刑法第二百六十六條第一項前段、第二項、第四十二條第二項，罰金罰
鍰提高標準條例第一條前段、第二條，判決如主文。
本案經檢察官楊文廣到庭執行職務
中      華      民      國      八十九    年    十二    月      十九    日
                                      臺灣臺中地方法院刑事第一庭
                                          法  官  楊  國  精
右正本證明與原本無異。
如不服本判決，應於送達後十日內向本院提出上訴狀（須附繕本），上訴於台灣高等
法院台中分院。
                                          書記官
中      華      民      國      八十九    年    十二    月      二十    日
附錄：本案論罪科刑法條全文
刑法第二百六十六條：
在公共場所或公眾得出入之場所賭博財物者，處一千元以下罰金。但以供人暫時娛樂
之物為賭者，不在此限。
當場賭博之器具與在賭檯或兌換籌碼處之財物，不問屬於犯人與否，沒收之。


司法院資訊處製作；財團法人民間司法改革基金會備份。
